<<<<<<< HEAD
<<<<<<< HEAD
<<<<<<< HEAD
<<<<<<< HEAD
<<<<<<< HEAD
=======
>>>>>>> 17bd290c3ee2d2bf9016e7c052338dab646cf0b9
---
title: "TP2"
author: "Capucchio Tomás, Milito Manuel y Padoan Renzo"
format: html
editor: visual
---

## Trabajo Práctico Big Data

### Librerías

```{r}
library(usethis)
library(tidyverse)
library(ggplot2)
library(caret)
library(nnet)
library(NeuralNetTools)
```

### Ajustando modelo deep learning

```{r}

bank_test <- read.delim("C:/Git Projects/BigData_TP2/bank_test.txt")
bank_train <- read.delim("C:/Git Projects/BigData_TP2/bank_train.txt")
View(bank_test)
View(bank_train)
```

```{r}
#Separamos en datos para entrenar el modelo y en datos para validarlo
filas <- createDataPartition(bank_train$y,p = 0.80 )[[1]]
train <- slice(bank_train, filas)
validate <- slice(bank_train, -filas)
```

```{r}

```

<<<<<<< HEAD
# probando hola
=======
---
title: "TP2"
author: "Capucchio Tomás, Milito Manuel y Padoan Renzo"
format: html
editor: visual
---

## Trabajo Práctico Big Data

### Librerías

```{r}
library(usethis)
library(tidyverse)
library(ggplot2)
library(caret)
library(nnet)
library(NeuralNetTools)
```

### Ajustando modelo deep learning

```{r}

bank_test <- read.delim("C:/Git Projects/BigData_TP2/bank_test.txt")
bank_train <- read.delim("C:/Git Projects/BigData_TP2/bank_train.txt")
View(bank_test)
View(bank_train)
```

```{r}
#Separamos en datos para entrenar el modelo y en datos para validarlo
filas <- createDataPartition(bank_train$y,p = 0.80 )[[1]]
train <- slice(bank_train, filas)
validate <- slice(bank_train, -filas)
```

```{r}

```

# probando hola manu boludo
>>>>>>> 9466676b89e83e6af58880175f46fac4c83f9a30
=======
---
title: "TP2"
author: "Capucchio Tomás, Milito Manuel y Padoan Renzo"
format: html
editor: visual
---

## Trabajo Práctico Big Data

### Librerías

```{r}
library(usethis)
library(tidyverse)
library(ggplot2)
library(caret)
library(nnet)
library(NeuralNetTools)
```

### Ajustando modelo deep learning

```{r}

bank_test <- read.delim("C:/Git Projects/BigData_TP2/bank_test.txt")
bank_train <- read.delim("C:/Git Projects/BigData_TP2/bank_train.txt")
View(bank_test)
View(bank_train)
```

```{r}
#Separamos en datos para entrenar el modelo y en datos para validarlo
filas <- createDataPartition(bank_train$y,p = 0.80 )[[1]]
train <- slice(bank_train, filas)
validate <- slice(bank_train, -filas)
```

```{r}

```
>>>>>>> de5596337edb4043cfdeedbd73cf25908d948722
=======
# probando OTRA COSA
=======
---
title: "TP2"
author: "Capucchio Tomás, Milito Manuel y Padoan Renzo"
format: html
editor: visual
---

## Trabajo Práctico Big Data

### Librerías

```{r}
library(usethis)
library(tidyverse)
library(ggplot2)
library(caret)
library(nnet)
library(NeuralNetTools)
```

### Ajustando modelo deep learning

```{r}

bank_test <- read.delim("C:/Git Projects/BigData_TP2/bank_test.txt")
bank_train <- read.delim("C:/Git Projects/BigData_TP2/bank_train.txt")
View(bank_test)
View(bank_train)
```

```{r}
#Separamos en datos para entrenar el modelo y en datos para validarlo
filas <- createDataPartition(bank_train$y,p = 0.80 )[[1]]
train <- slice(bank_train, filas)
validate <- slice(bank_train, -filas)
```

```{r}

```
<<<<<<< HEAD

# probando hola manu boludo fvkfn
>>>>>>> 9466676b89e83e6af58880175f46fac4c83f9a30
=======
>>>>>>> de5596337edb4043cfdeedbd73cf25908d948722
>>>>>>> 17bd290c3ee2d2bf9016e7c052338dab646cf0b9
=======
---
title: "TP2"
author: "Capucchio Tomás, Milito Manuel y Padoan Renzo"
format: html
editor: visual
---

## Trabajo Práctico Big Data

### Librerías

```{r}
library(usethis)
library(tidyverse)
library(ggplot2)
library(caret)
library(nnet)
library(NeuralNetTools)
```

### Ajustando modelo deep learning

```{r}

bank_test <- read.delim("C:/Git Projects/BigData_TP2/bank_test.txt")
bank_train <- read.delim("C:/Git Projects/BigData_TP2/bank_train.txt")
View(bank_test)
View(bank_train)
```

```{r}
#Separamos en datos para entrenar el modelo y en datos para validarlo
filas <- createDataPartition(bank_train$y,p = 0.80 )[[1]]
train <- slice(bank_train, filas)
validate <- slice(bank_train, -filas)
```

```{r}

```
>>>>>>> b48652a7124e2f56477a8d1ba79e2c26b784a62a


```{r}
install.packages("caret")
library(caret)
library(ggplot2)
library(lattice)
library(tidyverse)
install.packages("dplyr")
library(dplyr)

set.seed(2013)
training <- bank_train
testing <- bank_test

ajuste <- train(
  y ~ ., 
  data = training, 
  method = "rf", 
  ntree = 250,
  tuneGrid = expand.grid(mtry = 1:10)
)

ajuste

```
=======
---
title: "TP2"
author: "Capucchio Tomás, Milito Manuel y Padoan Renzo"
format: html
editor: visual
---

## Trabajo Práctico Big Data

### Librerías

```{r}
library(usethis)
library(tidyverse)
library(ggplot2)
library(caret)
library(nnet)
library(NeuralNetTools)
```

### Ajustando modelo deep learning

```{r}

bank_test <- read.delim("C:/Git Projects/BigData_TP2/bank_test.txt")
bank_train <- read.delim("C:/Git Projects/BigData_TP2/bank_train.txt")
View(bank_test)
View(bank_train)
```

```{r}
#Separamos en datos para entrenar el modelo y en datos para validarlo
filas <- createDataPartition(bank_train$y,p = 0.80 )[[1]]
train <- slice(bank_train, filas)
validate <- slice(bank_train, -filas)
```

```{r}
set.seed(1)
grilla <- expand.grid(size = c(3, 5, 8), decay = c(0.1, 1.5, 5))
rn <- train(y ~ ., 
            data = dig_train,
            method = "nnet",
            preProc = "range", # Reescalado de variables en [0,1]
            tuneGrid = grilla,
            trControl = trainControl(method = "cv", number = 5), 
            maxit = 200,
            trace = FALSE)
```
>>>>>>> 9b1022330fed795cee5ca5a75e969baa225c4e0b
